ACORDAO-COMPLETO-2518992

ACÓRDÃO DE RELAÇÃO

ACÓRDÃO DE RELAÇÃO 2740/2021 ATA 45/2021 - PLENÁRIO

Acórdão 2740/2021-TCU-Plenário
Considerando que o recurso de revisão, conforme estatuído no art. 35, incisos I, II e III, da Lei 8.443/1992, deve ser fundado em erro de cálculo; falsidade ou insuficiência de documentos em que se tenha fundamentado o acórdão recorrido; e na superveniência de documentos novos com eficácia sobre a prova produzida;
Considerando, dessa maneira, que o presente recurso não está fundado em nenhuma das hipóteses descritas no dispositivo supracitado;
Considerando que a responsável se limita, essencialmente, a mostrar o seu inconformismo com a decisão deste Tribunal, rediscutindo o mérito do caso com argumentos e teses jurídicas sem apresentar qualquer documento novo superveniente capaz de afastar as irregularidades que motivaram a reprovação de suas contas
Considerando que meros argumentos e teses jurídicas representam elementos ordinários que somente justificariam o seu exame em sede de recurso de reconsideração, nos termos do art. 33 da Lei 8.443/92, cabendo ressaltar que entendimento diverso iria descaracterizar a natureza excepcional e revisional da espécie recursal ora sob análise;
Considerando os pareceres uniformes da unidade técnica e do Ministério Público junto ao TCU pugnando pelo não conhecimento do presente recurso;
Os Ministros do Tribunal de Contas da União, reunidos em sessão do Plenário, ACORDAM, por unanimidade, com fundamento no art. 35 da Lei nº 8.443, de 16 de julho de 1992, c/c o art. 288, do Regimento Interno do TCU, de acordo com os pareceres uniformes emitidos nos autos, em não conhecer do recurso e determinar o seu arquivamento, após comunicação ao recorrente, do teor deste acórdão, bem como do exame de admissibilidade às peças 111,112, 113 e 116. 
1. Processo TC-Processo 009.252/2019-3 (TOMADA DE CONTAS ESPECIAL) 
	1.1. Apensos: Processo 014.635/2021-6 (COBRANÇA EXECUTIVA) 
	1.2. Responsável: Paula Alexandra Fatur Santos (XXX.529.390-XX) .
	1.3. Recorrente: Paula Alexandra Fatur Santos (XXX.529.390-XX) .
	1.4. Órgão/Entidade: Coordenação de Aperfeiçoamento de Pessoal de Nível Superior.
	1.5. Relator: Ministro-Substituto André Luis de Carvalho.
	1.6. Representante do Ministério Público: Procurador Júlio Marcelo de Oliveira.
	1.7. Relator da deliberação recorrida: Ministro Bruno Dantas
	1.8. Unidades Técnicas: Secretaria de Recursos (Serur) ; Secretaria de Controle Externo de Tomada de Contas Especial (SecexTCE) .
	1.9. Representação legal: Gustavo Pessali Marques (162960/OAB-MG) , Mariane dos Reis Cruz (151460/OAB-MG) , Julia Leite Valente (141080/OAB-MG) e outros, representando Paula Alexandra Fatur Santos. 
	1.10. Determinações/Recomendações/Orientações: não há.

Paula Alexandra Fatur Santos (XXX.529.390-XX).

PAULA ALEXANDRA FATUR SANTOS

ANDRÉ DE CARVALHO

Ministro Bruno Dantas

Gustavo Pessali Marques (162960/OAB-MG), Mariane dos Reis Cruz (151460/OAB-MG), Julia Leite Valente (141080/OAB-MG) e outros, representando Paula Alexandra Fatur Santos.

Procurador Júlio Marcelo de Oliveira.

TOMADA DE CONTAS ESPECIAL (TCE)

Secretaria de Recursos (Serur); Secretaria de Controle Externo de Tomada de Contas Especial (SecexTCE).